臺灣嘉義地方法院刑事判決　　　　　　　　　　　　　　九十三年度易字第四三號
　　公　訴　人　臺灣嘉義地方法院檢察署檢察官
　　被　　　告　邱宇良
　　　　　原名甲○○）住嘉義.
右列被告因違反毒品危害防制條例案件，經檢察官提起公訴（九十三年度毒偵緝字第
二四號）及移
    主  文
邱宇良連續施用第二級毒品，累犯，處有期徒刑拾月。
    事  實
一邱宇良有詐欺等多項犯罪前科，並因施用毒品案件，經本院以八十七年度毒聲字第
  二一號裁定送勒戒處所觀察、勒戒後，認無繼續施用毒品之傾向，期滿於民國八十
  七年六月二十二日由臺灣嘉義地方法院檢察署檢察官以八十七年度偵字第三三三九
  號不起訴處分確定；再因施用毒品案件，經本院以八十八年度毒聲字第一八○○號
  裁定送勒戒處所觀察、勒戒後，認有繼續施用毒品之傾向，經本院以八十九年度毒
  聲字第四四號裁定令入戒治處所施以強制戒治，並由本院於八十九年一月四日以八
  十九年度朴簡字第四號判決處有期徒刑六月，於八十九年七月十日確定，於九十二
  年六月十八日執行完畢。詎邱宇良於前開案件執行完畢後，仍不知悔改，復基於概
  括犯意，於九十二年十一月十一日下午四時十三分回溯四日內之某時及於九十三年
  二月十四日凌晨一時三十分回溯四日內之某時（此次應扣除九十三年二月十三日晚
  上十一時為警逮捕後至同年月十四日凌晨一時三十分驗尿前之不可能施用毒品期間
  ），在不詳地點連續施用第二級毒品甲基安非他命各一次。嗣於九十二年十一月十
  一日下午四時十三分以列管毒品人口身分經警通知到場採尿送驗，及於九十三年二
  月十三日晚上十一時因通緝被逮捕而於同年月十四日凌晨一時三十分採尿送驗，結
  果均呈甲基安非他命陽性反應。
二案經嘉義縣警察局布袋分局報告臺灣嘉義地方法院檢察署檢察官偵查起訴及臺南縣
  警察局新營分局報告臺灣臺南地方法院檢察署呈請臺灣高等法院臺南分院檢察署令
  轉臺灣嘉義地方法院檢察署檢察官聲請合併審判。
    理  由
一訊據被告邱宇良矢口否認有何施用第二級毒品甲基安非他命之犯罪事實，辯稱：我
  罹患肺部腫瘤，服用咳嗽藥和胃藥，有藥品可以證明云云。
二惟查：
  (一)被告之尿液於右揭時間經警兩度採集送驗，第一次由鑑定機關以酵素免疫分析法
    （ＥＩＡ）、氣相層析＼質譜儀法（ＧＣ＼ＭＳ）先後進行初步檢驗與確認檢驗
    ，結果均呈甲基安非他命陽性反應，有臺灣檢驗科技股份有限公司濫用藥物尿液
    檢驗報告、尿液檢驗採集送驗紀錄表可稽（第0000000000號警卷第五
    至六頁）；第二次由鑑定機關以免疫分析法、薄層層析法檢驗，呈甲基安非他命
    陽性反應，有臺南縣衛生局尿液檢驗成績書、尿液編號對照表可稽（第0000
    000000號警卷第八至九頁）；參以行政院衛生署藥物食品檢驗局八十一年
    二月八日藥檢壹字第○○一一五六號函所載，安非他命經口服投與後，約百分
    之七十於二十四小時內、約百分之九十於九十六小時內自尿中排出等情，可見被
    告兩度採尿回溯四日內之某時（第二次應扣除為警逮捕後至驗尿前之不可能施用
    毒品期間），確曾施用第二級毒品甲基安非他命無疑。
  (二)被告提出之九項藥品經送鑑定，均認無毒品成分，且不至於服用後檢出毒品陽性
    反應，復有行政院衛生署管制藥品管理局九十三年五月十四日管檢字第○九三○
    ○○三六六六號函可憑（本院卷第四八至五二頁），被告辯稱是服藥導致尿液呈
    現毒品反應云云，不值採信。
  (三)查被告曾因施用毒品案件，經本院以八十七年度毒聲字第二一號裁定送勒戒處所
    觀察、勒戒後，認無繼續施用毒品之傾向，期滿於八十七年六月二十二日由臺灣
    嘉義地方法院檢察署檢察官以八十七年度偵字第三三三九號不起訴處分確定；再
    因施用毒品案件，經本院以八十八年度毒聲字第一八○○號裁定送勒戒處所觀察
    、勒戒後，認有繼續施用毒品之傾向，經本院以八十九年度毒聲字第四四號裁定
    令入戒治處所施以強制戒治，並由本院於八十九年一月四日以八十九年度朴簡字
    第四號判決處有期徒刑六月，於八十九年七月十日確定，於九十二年六月十九日
    執行完畢，此有臺灣高等法院被告全國前案紀錄表在卷可按。被告五年內再犯施
    用第二級毒品罪，事證明確，自應依法論科。
二按甲基安非他命屬毒品危害防制條例第二條第二項第二款經主管機關公告所定相類
  於安非他命之第二級毒品，被告施用第二級毒品甲基安非他命二次，核其所為，均
  係犯該條例第十條第二項之施用第二級毒品罪。被告施用毒品前持有毒品之低度行
  為，為施用毒品之高度行為所吸收，不另論罪。被告先後二次行為，犯罪構成要件
  相同，其時間雖相距約三月，然毒品本具有成癮性、濫用性，足見被告係基於概括
  犯意為之，應依刑法第五十六條連續犯規定論以一罪，並加重其刑。查被告曾因施
  用毒品案件，經本院以八十九年度朴簡字第四號判決處有期徒刑六月確定，於九十
  二年六月十八日執行完畢，已如前述，其受有期徒刑之執行完畢，五年內再犯有期
  徒刑以上之罪，為累犯，應依刑法第四十七條規定遞加重其刑。公訴人雖僅就被告
  第一次施用毒品之犯行提起公訴，然檢察官就犯罪事實之一部起訴者，其效力及於
  全部，本件被告第二次施用毒品之犯罪事實，與前揭論罪科刑之部分，有連續犯關
  係，本院自應就屬於裁判上一罪之第二次施用毒品犯行一併加以裁判。爰審酌被告
  素行不佳，一再施用毒品，未思悔改，缺乏禁絕毒害決心，犯後不肯坦白認錯，猶
  飾詞辯解，未見具體悔過態度，惟施用毒品係戕害自身健康，尚未危害他人及其他
  一切情狀，量處如主文所示之刑，以資懲儆。
據上論斷，應依刑事訴訟法第二百九十九條第一項前段，毒品危害防制條例第十條第
二項，刑法第十一條前段、第五十六條、第四十七條，判決如主文。
本案經檢察官朱介斌到庭執行職務。
中      華      民      國    九十三    年      六      月    二十八    日
                                       臺灣嘉義地方法院刑事第二庭
                                           審判長法  官  許  兆  慶
                                                 法  官  林  坤  志
                                                 法  官  廖  政  勝
右正本證明與原本無異。
如不服本判決，應於判決送達後十日內向本院提出上訴狀( 應附繕本 )。告訴人或被
害人如對於本判決不服者，應具備理由請求檢察官上訴，其上訴期間之計算係以檢察
官收受判決正本之日期為準。
中      華      民      國    九十三    年      六      月    二十八    日
                                                 書記官  陳  湘  蓉
附錄本案論罪科刑法條全文：
毒品危害防制條例第十條第二項
施用第二級毒品者，處三年以下有期徒刑。
